【裁判字號】    97,訴,4874
【裁判日期】    971216
【裁判案由】    毒品危害防制條例
【裁判全文】
臺灣板橋地方法院刑事判決              97年度訴字第4874號
公  訴  人  臺灣板橋地方法院檢察署檢察官
被      告  甲○○
                    （現另案於臺灣臺北監獄執行）
上列被告因違反毒品危害防制條例案件，經檢察官提起公訴（97
年度毒偵字第7780號），被告於本院準備程序進行中就被訴事實
為有罪之陳述，經本院合議庭裁定由受命法官獨任進行簡式審判
程序，判決如下：
    主  文
甲○○施用第一級毒品，累犯，處有期徒刑拾月。扣案之海洛因
（驗餘淨重零點壹零肆柒公克），沒收銷燬之；扣案包裝上開海
洛因之外包裝袋壹個，沒收之。
    事  實
一、甲○○前因偽造文書案件，經本院以91年度訴字第1997號判
    處有期徒刑1 年2 月，並經臺灣高等法院以92年度上訴字第
    1410號駁回上訴確定；又因脫逃案件，經臺灣臺北地方法院
    以91年度訴字第1123號判處有期徒刑3 年10月，並經臺灣高
    等法院以92年度上訴字第195 號判決駁回上訴確定，上開2
    罪嗣經臺灣高等法院以93年度聲字第831 號裁定定應執行刑
    為有期徒刑4 年10月確定，於民國95年9 月8 日假釋出監，
    交付保護管束至96年7 月16日期滿，未經撤銷假釋，其未執
    行之刑，以已執行論。又因施用毒品案件，經臺灣臺北地方
    法院以92年度毒聲字第976 號裁定送觀察、勒戒後，認無繼
    續施用毒品之傾向，於92年11月4 日執行完畢釋放，並由臺
    灣臺北地方法院檢察署檢察官以92年度毒偵緝字第234 號為
    不起訴處分確定。詎猶不知悛悔，復基於施用第一、二級毒
    品海洛因及甲基安非他命之犯意，於97年9 月10日晚間8 時
    許，在臺北縣中和市○○街45號「青山汽車旅館」217 號房
    內，以將第一級毒品海洛因及第二級甲基安非他命混合摻入
    水中用針筒施打之方式，施用第一級毒品海洛因及第二級毒
    品甲基安非他命1 次。嗣於同日晚間11時許，為警於上址查
    獲，並扣得甲○○所有之海洛因1 包（驗前淨重0.1100公克
    ，驗餘淨重0.1047公克）。
二、案經臺北縣政府警察局中和分局報請臺灣板橋地方法院檢察
    署檢察官偵查起訴。本院於準備程序進行中，被告就被訴事
    實為有罪之陳述，經告知被告簡式審判程序之旨，並聽取當
    事人之意見後，裁定進行簡式審判程序。
    理  由
一、上揭犯罪事實，業經被告甲○○於本院準備程序及審理中坦
    承不諱，並有海洛因1 包（驗餘淨重0.1047公克）扣案可資
    佐證，而被告經警於97年9 月11日採集其尿液檢體送驗結果
    ，呈鴉片類及安非他命類陽性反應一情，亦有臺北縣政府警
    察局中和分局偵辦毒品案件尿液代碼表、臺灣檢驗科技股份
    有限公司97年9 月30日報告編號CH/2008/90451 號濫用藥物
    檢驗報告各1 紙附卷可參，另扣案之白色粉末1 包經送鑑定
    結果，驗前淨重0.1100公克，取樣0.0053公克，驗餘淨重
    0.1047公克，檢出第一級毒品海洛因成分，亦有交通部民用
    航空局航空醫務中心航藥鑑字第0974929 號毒品鑑定書1 份
    在卷可稽，足認被告之自白與事實相符，洵堪採為認定事實
    之依據。事證明確，被告犯行已堪認定。此外，被告前因施
    用毒品案件，經臺灣臺北地方法院以92年度毒聲字第976 號
    裁定送觀察、勒戒後，認無繼續施用毒品之傾向，於92年11
    月4 日執行完畢釋放，並由臺灣臺北地方法院檢察署檢察官
    以92年度毒偵緝字第234 號為不起訴處分確定等情，亦有臺
    灣高等法院被告前案紀錄表1 份在卷可考，被告於上開觀察
    、勒戒執行完畢釋放後，5 年內再犯本件施用毒品犯行，應
    依法論科。
二、核被告甲○○所為，係犯毒品危害防制條例第10條第1 項之
    施用第一級毒品罪及同條例第10條第2 項之施用第二級毒品
    罪。其施用第一級毒品海洛因前後持有第一級毒品海洛因之
    低度行為，及施用第二級毒品甲基安非他命前持有第二級毒
    品甲基安非他命之低度行為，應分別為施用之高度行為所吸
    收，均不另論罪。又被告係同時施用第一級毒品海洛因與第
    二級毒品甲基安非他命，其一行為同時觸犯毒品危害防制條
    例第10條第1 項及同條第2 項之罪，為想像競合犯，依刑法
    第55條之規定，應從一重之施用第一級毒品罪處斷。又被告
    有如犯罪事實欄所載之犯罪科刑執行情形，此有臺灣高等法
    院被告前案紀錄表1 份在卷可憑，其受有期徒刑之執行完畢
    後，5 年以內故意再犯本件有期徒刑以上之罪，為累犯，應
    依刑法第47條第1 項之規定加重其刑。爰審酌被告前已因施
    用毒品案件經送觀察、勒戒，並經法院多次判刑在案，此有
    臺灣高等法院被告前案紀錄表1 份附卷可佐，仍不能戒除毒
    癮，再次漠視法令禁制而犯本罪，顯見其戒除毒癮之意志薄
    弱，惟念其犯後坦承犯行，態度尚佳，且施用毒品所生危害
    ，實以自戕身心健康為主，對於他人生命、身體、財產等法
    益，尚無明顯而重大之實害等一切情狀，量處如主文所示之
    刑，以示懲儆。又扣案之海洛因（驗餘淨重0.1047公克），
    屬查獲之第一級毒品，不問屬於犯人與否，均應依毒品危害
    防制條例第18條第1 項前段規定併予宣告沒收銷燬之；而扣
    案包裝上開海洛因之外包裝袋1 個，係被告所有，供本件施
    用毒品犯罪所用之物，業經被告供承在卷，爰依刑法第38條
    第1 項第2 款規定併予宣告沒收之。至扣案之吸食器與電子
    磅秤，均與本案犯罪無涉，自無庸併予宣告沒收，附此敘明
    。
據上論斷，應依刑事訴訟法第273 條之1 第1 項、第299 條第1
項前段，毒品危害防制條例第10條第1 項、第2 項、第18條第1
項前段，刑法第11條、第55條、第47條第1 項、第38條第1 項第
2 款，判決如主文。
本案經檢察官李巧菱到庭執行職務。
中    華    民    國    97    年    12    月    16    日
                      刑事第十三庭  法  官    曾淑娟
上列正本證明與原本無異。
如不服本判決，應於判決送達後10日內敘明上訴理由，向本院提
出上訴狀 (應附繕本) ，上訴於臺灣高等法院。其未敘述上訴理
由者，應於上訴期間屆滿後20日內向本院補提理由書「切勿逕送
上級法院」。
                                    書記官    謝雪紅
中    華    民    國    97    年    12    月    16    日
附錄本案論罪科刑法條全文：
毒品危害防制條例第10條
施用第一級毒品者，處6 月以上 5 年以下有期徒刑。
施用第二級毒品者，處3 年以下有期徒刑。


司法院資訊處製作；財團法人民間司法改革基金會備份。
